臺灣高等法院刑事判決　　　　　　　　96年度上易字第2454號
上　訴　人
即　被　告　甲○○
上列上訴人因恐嚇等案件，不服臺灣板橋地方法院96年度易字第
1237號，中華民國96年8 月21日第一審判決（起訴案號：臺灣板
橋地方法院檢察署96年度偵字第830 號），提起上訴，本院判決
如下：
    主  文
上訴駁回。
    事實及理由
一、本案經本院審理結果，認第一審以上訴人即被告甲○○犯刑
    法第321條第1項第3 款之加重竊盜罪，及犯刑法第346條第3
    項第1 項之恐嚇取財未遂罪，分別判處有期徒刑八月，減為
    有期徒刑四月，及有期徒刑四月，減為有期徒刑二月，並定
    其應執行刑為有期徒刑六月，及諭知易科罰金折算之標準為
    以新台幣一千元折算一日，經核認事用法及量刑均無不當，
    應予維持，並引用第一審判決書記載之事實、證據及理由（
    如附件）。
二、被告上訴意旨略以：證人陳文派所言不實，伊並未在旁把風
    ，不知陳文派在偷車，且陳文派借提款卡時並未言要向車主
    要錢云云，然查：被告如何參與上揭犯行已據共同被告陳文
    派於原審證述甚詳，而被告對於上開證言亦未加爭執否認（
    見原審卷第87頁），且於偵查中亦坦承有與陳文派一同竊車
    等情（見偵查卷第99頁），而被告於原審亦供陳：「陳文派
    在陳文派開走那台自小貨車之後幾天在陳文派家裡跟我借華
    南銀行金融卡，陳文派沒有明確跟我說做何用途，我印象中
    他說朋友要把錢還給他，... 陳文派說話搖擺不定，陳文派
    有說跟車主要錢看看，看我要不要參加，我都沒有說話，就
    是在跟我借金融卡當時的談話。陳文派看我搖擺不定，所以
    就說朋友要還他錢」等語（見原審卷第88頁），可見被告確
    實知悉同案被告陳文派借用其金融卡係為作為擄車勒贖之恐
    嚇取財匯入帳戶之用，是被告上開所辯，要係事後卸責之詞
    ，不足採信。被告上訴仍執陳詞空言否認犯行，為無理由，
    應予駁回。
三、據上論結，應依刑事訴訟法第373條、第368條，判決如主文
    。
本案經檢察官侯千姬到庭執行職務。
中　　華　　民　　國　　96　　年　　12　　月　　26　　日
　　　　　　　　　刑事第十庭    審判長法　官 楊炳禎
　　　　　　　　　　　　　　　　　　  法　官 陳博志
　　　　　　　　　　　　　　　　　　  法　官 李春地
以上正本證明與原本無異。
不得上訴。
                                      書記官 蘇秋
中　　華　　民　　國　　96　　年　　12　　月　　27　　日
附錄本案論罪科刑法條全文
刑法第321條：
犯竊盜罪而有左列情形之一者，處6月以上、5年以下有期徒刑：
一  於夜間侵入住宅或有人居住之建築物、船艦或隱匿其內而犯
    之者。
二  毀越門扇、牆垣或其他安全設備而犯之者。
三  攜帶兇器而犯之者。
四  結夥三人以上而犯之者。
五  乘火災、水災或其他災害之際而犯之者。
六  在車站或埠頭而犯之者。
前項之未遂犯罰之。
刑法第346條：
意圖為自己或第三人不法之所有，以恐嚇使人將本人或第三人之
物交付者，處6月以上5 年以下有期徒刑，得併科1千元以下罰金
。
以前項方法得財產上不法之利益，或使第三人得之者，亦同。
前二項之未遂犯罰之。
